臺灣板橋地方法院刑事判決             100年度訴字第2035號
公  訴  人  臺灣板橋地方法院檢察署檢察官
被      告  劉侑安
上列被告因違反毒品危害防制條例案件，經檢察官提起公訴（10
0 年度毒偵字第4782號、第4794號），被告於準備程序進行中就
被訴事實均為有罪之陳述，經本院合議庭裁定由受命法官獨任進
行簡式審判程序，並判決如下：
    主      文
劉侑安施用第二級毒品，累犯，處有期徒刑伍月，扣案之第二級
毒品甲基安非他命壹包（驗前淨重零點玖陸零零公克，驗餘淨重
零點玖伍玖捌公克）沒收銷燬之，扣案之第二級毒品甲基安非他
命包裝袋壹個，沒收之；又施用第一級毒品，累犯，處有期徒刑
捌月；又施用第二級毒品，累犯，處有期徒刑伍月，扣案之第二
級毒品甲基安非他命壹包（驗前淨重貳點零貳玖零公克，驗餘淨
重貳點零貳捌捌公克）沒收銷燬之，扣案之第二級毒品甲基安非
他命包裝袋壹個及吸食器壹組，均沒收之；又施用第一級毒品，
累犯，處有期徒刑捌月；應執行有期徒刑壹年拾月，扣案之第二
級毒品甲基安非他命貳包（驗前淨重各零點玖陸零零公克、貳點
零貳玖零公克，驗餘淨重各零點玖伍玖捌公克、貳點零貳捌捌公
克）均沒收銷燬之，扣案之第二級毒品甲基安非他命包裝袋貳個
及吸食器壹組，均沒收之。
    事      實
一、劉侑安前於民國97年間，因施用毒品案件，經依本院97年度
    毒聲字第2282號裁定送觀察、勒戒後，認無繼續施用毒品之
    傾向，於97年12月30日執行完畢釋放出所。又於99年間，因
    施用毒品案件，經本院以99年度簡字第3502號判處有期徒刑
    3 月確定，於99年7 月28日易科罰金執行完畢。詎仍不知悔
    改，(一)復基於施用第二級毒品之犯意，於100 年7 月7 日晚
    間10時許，在新北市板橋區友人住處，以將甲基安非他命置
    於玻璃球內燒烤後吸食其煙霧之方式，施用第二級毒品1 次
    。(二)另基於施用第一級毒品之犯意，於同日晚間10、11時許
    ，在新北市板橋區南雅夜市附近友人車上，以將海洛因攙入
    香菸內點燃後吸食其煙霧之方式，施用第一級毒品1 次。嗣
    於同年月8 日凌晨3 時55分許，在新北市○○區○○路與重
    慶路之交岔路口為警查獲，並扣得其所有供其施用第二級毒
    品所餘之甲基安非他命1 包（驗前淨重0.9600公克，驗後餘
    重0.9598公克）。經警採尿送驗結果，呈鴉片類（嗎啡、可
    待因）、安非他命類（安非他命、甲基安非他命）陽性反應
    ，始悉上情。(三)再基於施用第二級毒品之犯意，於100 年7
    月9 日晚間11時許，在新北市土城區永寧捷運站廁所內，以
    將甲基安非他命置於玻璃球內燒烤後吸食其煙霧之方式，施
    用第二級毒品1 次。(四)復基於施用第一級毒品之犯意，於同
    年月10日凌晨3 時40分為警採尿時回溯26小時內之某時（不
    含為警逮捕之公權力拘束期間），在不詳處所，以將海洛因
    攙入香菸內點燃後吸食其煙霧之方式，施用第一級毒品1 次
    。嗣於同年月10日凌晨1 時50分許，在新北市○○區○○路
    1 段29巷底環河路湳仔一橋下為警查獲，並扣得其所有供其
    施用第二級毒品所餘之甲基安非他命1 包（驗前淨重2.0290
    公克，驗後餘重2.0288公克）及吸食器1 組。經警採尿送驗
    結果，呈鴉片類（嗎啡）、安非他命類（安非他命、甲基安
    非他命）陽性反應，始悉上情。
二、案經新北市政府警察局板橋分局移請臺灣板橋地方法院檢察
    署檢察官偵查起訴。
    理      由
一、本案被告劉侑安所犯均係死刑、無期徒刑、最輕本刑為3 年
    以上有期徒刑以外之罪，亦均非高等法院管轄之第一審案件
    者。其於準備程序進行中，就前揭被訴事實均為有罪之陳述
    ，經受命法官告知簡式審判程序之旨，並聽取其與公訴人之
    意見後，本院認無不得或不宜改依簡式審判程序進行之情事
    ，依刑事訴訟法第273 條之1 第1 項、第284 條之1 規定，
    裁定本案由受命法官獨任進行簡式審判程序，合先敘明。
二、查被告前於97年間，因施用毒品案件，經依本院97年度毒聲
    字第2282號裁定送觀察、勒戒後，認無繼續施用毒品之傾向
    ，於97年12月30日執行完畢釋放出所等情，有臺灣高等法院
    被告前案紀錄表1 份在卷可稽。是被告前因施用毒品案件，
    於前揭觀察、勒戒執行完畢釋放後5 年內，再犯本案施用毒
    品罪，業已符合毒品危害防制條例第23條第2 項規定之起訴
    要件，依法應予追訴論科。
三、上揭犯罪事實，業據被告於本院審理時供認不諱，且其為警
    採集之尿液檢體，均經送請臺灣檢驗科技股份有限公司檢驗
    結果，其中100 年7 月8 日採尿送驗結果，呈安非他命類（
    安非他命、甲基安非他命）及鴉片類（可待因、嗎啡）陽性
    反應，另同年月10日採尿送驗結果，呈鴉片類（嗎啡）、安
    非他命類（安非他命、甲基安非他命）陽性反應，有該公司
    濫用藥物檢驗報告、新北市政府警察局板橋分局偵辦毒品危
    害防制條例案被移送人姓名及代碼對照表各2 紙在卷可參。
    此外，並有扣案之白色透明結晶2 包及吸食器1 組可參。另
    扣案之白色透明結晶2 包，均經送請交通部民用航空局航空
    醫務中心鑑定結果，均檢出第二級毒品甲基安非他命成分，
    其中1 包驗前淨重0.9600公克，驗餘淨重0.9598公克，另1
    包驗前淨重2.0290公克，驗餘淨重2.0288公克，有交通部民
    用航空局航空醫務中心毒品鑑定書2 紙在卷為憑。再查，海
    洛因施用入人體後水解還原成嗎啡，再循嗎啡之代謝方式排
    出體外，業據行政院衛生署藥物食品檢驗局以73藥檢壹字第
    030221號函說明綦詳。且尿液中能否驗出嗎啡陽性反應，與
    其投與量、投與途徑、採尿時間、個人體質及檢測方法之靈
    敏度有關，國外曾有文獻報導注射6 毫克之海洛因鹽酸鹽，
    其代謝物嗎啡之平均可檢出時限約為26小時，亦經行政院衛
    生署藥物食品檢驗局於81年9 月8 日以（81）藥檢壹字第81
    14885 號函釋明在案。又查，甲基安非他命經口服投與後約
    百分之70於24小時內自尿中排出，約百分之90於96小時內自
    尿中排出，由於甲基安非他命成分之檢出與其投與方式、投
    與量、個人體質、採尿時間與檢測儀器之精密度等諸多因素
    有關，因此僅憑尿液中呈安非他命陽性反應，並無法確實推
    算吸食時間距採集時間之長短，惟依上述資料推斷，最長可
    能不會超過4 日，並經行政院衛生署藥物食品檢驗局於81年
    2 月8 日以（81）藥檢壹字第001156號函說明甚詳。另前揭
    濫用藥物檢驗報告載明係以氣相層析質譜儀法作為確認檢驗
    之方式，而以氣相層析質譜儀分析法進行確認者，均不致產
    生偽陽性反應，亦經行政院衛生署管制藥品管理局於92年6
    月20日以管檢字第0920004713號函釋明甚詳。準此，被告之
    尿液既經以氣相層析質譜儀法檢驗，呈安非他命類、鴉片類
    陽性反應，堪認被告自白於前開時、地施用第一級毒品海洛
    因及第二級毒品甲基安非他命乙情，核與事實相符，可堪採
    信。綜上，足徵被告上開任意性之自白與事實相符，應堪採
    信。本案事證已臻明確，被告犯行均堪以認定，均應依法論
    科。
四、按海洛因、甲基安非他命分屬毒品危害防制條例第2 條第2
    項第1 款、第2 款所定之第一級、第二級毒品，均不得非法
    持有、施用。是核被告如事實欄一(一)、(三)所為，均係犯毒品
    危害防制條例第10條第2 項之施用第二級毒品罪，如事實欄
    一(二)、(四)所為，均係犯同條第1 項之施用第一級毒品罪。被
    告持有第一級毒品海洛因及第二級毒品甲基安非他命進而施
    用，其持有海洛因及甲基安非他命之低度行為，應為施用之
    高度行為所吸收，均不另論罪。被告所犯上開4 罪間，犯意
    各別，行為互殊，應分論併罰。又被告於99年間，因違反毒
    品危害防制條例案件，經本院以99年度簡字第3502號判處有
    期徒刑3 月確定，於99年7 月28日易科罰金執行完畢等情，
    有臺灣高等法院被告前案紀錄表在卷可查。其於受徒刑之執
    行完畢，5 年以內故意再犯本案有期徒刑以上之罪，均為累
    犯，均應依刑法第47條第1 項規定加重其刑。爰審酌被告於
    經觀察、勒戒後，仍再度施用毒品，顯見其戒毒之意志不堅
    ，自制力不佳，本不宜寬貸；惟念其施用毒品，戕害己身，
    且犯後坦承犯行，態度良好，暨斟酌其犯罪之動機、目的及
    手段等一切情狀，分別量處如主文所示之刑，並定其應執行
    之刑，以示懲儆。扣案之甲基安非他命2 包（其中1 包驗前
    淨重0.9600公克，驗餘淨重0.9598公克，另1 包驗前淨重2.
    0290公克，驗餘淨重2.0288公克），為查獲之第二級毒品，
    業如前述，均應依毒品危害防制條例第18條第1 項前段規定
    ，併予宣告沒收銷燬之；至因鑑驗耗盡之甲基安非他命既已
    滅失，自無庸再為沒收銷燬之諭知。又扣案之甲基安非他命
    包裝袋2 個及吸食器1 組，均為被告所有，用以盛裝供其施
    用之上開甲基安非他命之物，此均據被告供明在卷，均應依
    刑法第38條第1 項第2 款規定併予宣告沒收之。
據上論斷，應依刑事訴訟法第273 條之1 第1 項、第299 條第1
項前段，毒品危害防制條例第10條第1 項、第2 項、第18條第1
項前段，刑法第11條前段、第47條第1 項、第38條第1 項第2 款
、第51條第5 款、第9 款，判決如主文。
本案經檢察官黃孟珊到庭執行職務。
中    華    民    國   100    年    10    月    11    日
                刑事第十三庭    法  官  謝梨敏
上列正本證明與原本無異。
如不服本判決，應於判決送達後10日內敘明上訴理由，向本院提
出上訴狀 (應附繕本) ，上訴於臺灣高等法院。其未敘述上訴理
由者，應於上訴期間屆滿後20日內向本院補提理由書「切勿逕送
上級法院」。
                                書記官  林怡君
中    華    民    國   100    年    10    月    11    日
附錄本判決論罪之法條：
毒品危害防制條例第10條
施用第1級毒品者，處6月以上5年以下有期徒刑。
施用第2級毒品者，處3年以下有期徒刑。